臺灣高雄地方法院民事判決
111年度訴字第1020號
原      告  鳳勝實業股份有限公司

法定代理人  黃健強  
訴訟代理人  蔡志祥  
            卓信邦  
被      告  大丹營造有限公司

法定代理人  陳韋樵律師
上列當事人間請求給付貨款事件，本院於民國111年10月28日言
詞辯論終結，判決如下：
    主      文
被告應給付原告新臺幣200萬2,476元，及自民國111年9月20日起
至清償日止，按週年利率百分之5計算之利息。
訴訟費用由被告負擔。
    事實及理由
一、按解散之公司除因合併、分割或破產而解散外，應行清算；
    解散之公司，於清算範圍內，視為尚未解散；前條解散之公
    司在清算時期中，得為了結現務及便利清算之目的，暫時經
    營業務，公司法第24條至第26條定有明文。次按無限公司之
    清算，以全體股東為清算人，但本法或章程另有規定或經股
    東決議，另選清算人者，不在此限，公司法第79條亦設有明
    文，此依同法第113條第2項規定，於有限公司準用之。查被
    告為一人有限公司，唯一股東賴志宏於民國111年3月28日死
    亡，其全體繼承人均拋棄繼承（見本院卷一第211至215頁，
    卷二第49頁），致該公司不足公司法第98條第1項所定之最
    低人數，依公司法第113條第2項準用同法第71條第1項第4款
    規定，該公司解散，依法應行清算。又被告業經臺灣橋頭地
    方法院以111年度司字第14號裁定選任陳韋樵律師為清算人
    （見本院卷二第31至33頁），揆諸上開規定，自應以陳韋樵
    律師為其法定代理人。
二、原告主張：被告於111年1至3月，向伊公司購買預拌混凝土
    共912立方公尺，價金合計新臺幣（下同）200萬2,476元（
    含百分之5營業稅），被告並簽發如附表所示金額共84萬1,2
    82元之支票，以為部分貨款之支付。惟上開支票屆期經伊公
    司提示，均因存款不足而未獲付款，而上開200萬2,476元貨
    款迄今亦未據被告清償，則伊公司自得依買賣關係，請求被
    告如數給付等情，並聲明：如主文所示。
三、被告則以：伊公司對於原告主張之事實均不爭執，對於原告
    本件請求亦不爭執等語，資為抗辯，並聲明：原告之訴駁回
    。
四、本件原告主張之事實，業據其提出兩造間簽訂之預拌混凝土
    訂貨契約、出貨單、結帳單、電子發票證明聯、如附表所示
    之支票及退票理由單等件為證（見本院卷一第15至183頁）
    。被告對於原告本件主張之事實及請求，均不爭執（見本院
    卷二第54頁），則原告主張之事實，自堪信為實在。從而，
    原告依買賣關係，請求被告給付其200萬2,476元，即屬有據
    。
五、綜上所述，本件原告依買賣關係，請求被告給付其200萬2,4
    76元，及自起訴狀繕本送達翌日（即111年9月20日）起至清
    償日止，按週年利率百分之5計算之利息，為有理由，應予
    准許。
六、據上論結，本件原告之訴為有理由，依民事訴訟法第78條，
    判決如主文。　　　　　
中　　華　　民　　國　　111 　年　　10　　月　　31　　日
                  民事第二庭    法  官  林婕妤 
以上正本係照原本作成。
如對本判決上訴，須於判決送達後20日內向本院提出上訴狀。如
委任律師提起上訴者，應一併繳納上訴審裁判費。　　　　　　
中　　華　　民　　國　　111 　年　　10　　月　　31　　日
                                書記官  黃雅慧 
　　
附表：
編號   發 票 人   發 票 日    金 額  退 票 日  票據號碼 1 大丹營造有限公司 111.4.15 31萬4,602元 111.4.15 SD0000000 2 大丹營造有限公司 111.5.15 52萬6,680元 111.5.18 SD0000000 合計：84萬1,282元